智慧財產法院刑事判決
                                 100年度刑智上易字第95號
上  訴  人　臺灣桃園地方法院檢察署檢察官
被      告　楊勝洪　　　　
　　　　　　　　　　　　　號
被      告　胡瑞卿　　　　
上列上訴人因違反著作權法案件，不服臺灣桃園地方法院100 年
度智易字第8 號，中華民國100 年8 月5 日第一審判決（起訴案
號：臺灣桃園地方法院檢察署99年度偵字第20316 號），提起上
訴，本院判決如下：
    主  文
原判決關於楊勝洪部分撤銷。
楊勝洪明知係侵害著作財產權之光碟重製物而散布，處有期徒刑
陸月，如易科罰金，以新台幣臺仟元折算壹日。緩刑貳年。扣案
之「特攻聯盟」、「惡夜特警隊」、「刺客公敵」光碟各壹片均
沒收。
其他上訴駁回。
    事  實
一、楊勝洪為設址於桃園縣中壢市○○路○ 段140 號「一大響影
    視社」之實際負責人，明知「惡夜特警隊」（起訴書誤載為
    「暗夜特警」，英文片名為Brooklyn's Finst）、「特攻聯
    盟」（Kick Ass）、「刺客公敵」（Killers ）3 部DVD 影
    片，均係威望國際股份有限公司（下稱威望公司）所享有著
    作財產權之視聽著作，非經威望公司之同意或授權，不得擅
    自散布或意圖散布而持有，因其所經營「一大響影視社」會
    員之詢問，為留住客戶，竟基於散布侵害著作財產權之重製
    光碟之犯意，先後於民國99年6 月間、同年7 月間，自桃園
    縣中壢市之夜市內，以每張新臺幣（下同）100 元之代價購
    得非法重製之「惡夜特警隊」、「特攻聯盟」盜版DVD 光碟
    各1 張，及非法重製之「刺客公敵」DVD 光碟1 張，意圖散
    布而持有前開盜版DVD 光碟後，再分別於99年6 月30日晚間
    10 時 許，在「一大響影視社」以每張100 元之代價，將「
    惡夜特警隊」、「特攻聯盟」盜版DVD 光碟各1 張，售予威
    望公司之蒐證人員吳明樹，及於99年7 月22日晚間7 時25分
    許，由不知情之胡瑞卿在「一大響影視社」內，將前述非法
    重製之「刺客公敵」DVD 光碟，以100 元之價格，售予喬裝
    顧客之吳明樹，而散布上述侵害著作財產權之重製物，並為
    警當場查獲。
二、案經威望公司告訴由桃園縣政府警察局中壢分局報請臺灣桃
    園地方法院檢察署檢察官偵查起訴。
    理  由
壹、有罪部分：
一、證據能力方面：
  (一)按「未於第一審言詞辯論終結前聲明異議之傳聞證據，非不
    得於第二審程序中聲明異議，縱在第一審程序中因默示同意
    而取得證據能力者，一旦在第二審程序中聲明異議，其證據
    能力之有無，仍須重新審認，否則即於法不合。」最高法院
    97年台上字第950 號判決著有明文。次按被告之自白係指對
    自己之犯罪事實全部或主要部分為肯定供述，且供述之內容
    必須包含被告承認犯罪並應負刑事責任，如被告否認自己有
    何犯罪之行為及刑事責任，則不能認定為被告自白（最高法
    院86年度台上字第4242號、86年度台上字第4727號判決要旨
    參照），則被告雖供述自己全部或主要部分之犯罪事實，但
    並未承認犯罪並應負刑事責任，則非自白，自非屬法定證據
    方法，並無證據能力。經查被告於原審關於傳聞供述文書證
    據能力之答覆均為：「沒有意見」，並非經明確告知該項傳
    聞供述文書證據依法無證據能力，而被告同意該項依法無證
    據能力之傳聞供述文書證據有證據能力，是被告於明確告知
    傳聞供述文書無證據能力之情形下，是否仍同意該項傳聞供
    述文書作為證據使用，仍有探究之必要。次查被告楊勝洪於
    原審具狀陳稱：告訴人原本在我們店裡租片子，但我們店裡
    沒有，他叫我們幫他去夜市買這三部片等語（詳原審100 智
    易字第8 號卷第18頁），於本院行準備程序時復陳稱：吳明
    樹來我們店裡，他問我有沒有那三支片子等語（詳本院卷第
    39 頁 ），則被告楊勝洪既對於「刺客公敵」（Killers ）
    該部DVD 影片為陷害教唆之抗辯，對於「惡夜特警隊」（
    Brooklyn's Finst）、「特攻聯盟」（Kick Ass）兩部DVD
    影片亦應認亦為陷害教唆之抗辯，否則，即屬割裂法律適用
    ；自難認被告楊勝洪亦承認犯罪並應負刑事責任，則其於原
    審所為供述尚非屬自白，並非法定證據方法，不具證據能力
    ，核先敘明。
  (二)附表編號7~12就附表所列之證明事項而言，其性質均為證據
    文書，依法有證據能力，本院於準備程序中明確告知兩造前
    開證據有證據能力，而檢察官與被告亦均認前開證據有證據
    能力，自堪認前開證據確有證據能力。
  (三)次按「被告以外之人於審判外向法官所為之陳述，得為證據
    。」刑事訴訟法第159 條之1 第1 項定有明文。查附表編號
    21、23所示之證據，分別為證人吳明樹、吳滿興於原審之證
    述，與被告楊勝洪以證人身分所為證述，雖前開審判筆錄雖
    屬傳聞供述文書，惟揆諸前揭規定，自有證據能力。
  (四)附表編號22所示被告胡瑞卿於原審100 年7 月8 日審理時所
    為陳述（詳原審100 年智易8 號卷第130-143 頁），雖未承
    認犯罪並應負刑事責任，然檢察官認被告胡瑞卿該部分之陳
    述得作為證據部分之犯罪事實，且被告胡瑞卿亦認該部分之
    陳述為有利於己之供述，均認有證據能力，亦堪認被告胡瑞
    卿前開於原審之供述有證據能力。
  (五)再按「被告以外之人於審判外之言詞或書面陳述，除法律有
    規定者外，不得作為證據」，刑事訴訟法第159 條第1 項定
    有明文。經查附表編號3 、4 、5 係告訴代理人於警詢中之
    指述，為傳聞供述，依法無證據能力，本院於準備程序中明
    確告知兩造前開證據無證據能力，而檢察官與被告亦均認前
    開證據並無證據能力，自堪認前開證據確無證據能力。
  (六)如附表編號1 、2 、13、14、15、16、17、18、19、20、24
    所示之證據，均為被告之供述，均未達自白之程度，僅為被
    告之答辯，非屬法定證據方法，自無證據能力，本院於準備
    程序中明確告知兩造前開證據無證據能力，而檢察官與被告
    亦均認前開證據並無證據能力，自堪認前開證據確無證據能
    力。
  (七)如附表編號6 所示之3 片光碟係屬物證，原有證據能力，但
    並未隨案檢送本院，故本院並不以之作為證據，併予敘明。
  (八)綜上所述，本案除被告楊勝洪於本院中所為不利於己之陳述
    外，僅如附表編號7 、8 、9 、10、11、12、21、22、23所
    示之證據有證據能力，得作為證明犯罪事實是否成立之用。
二、認定被告楊勝洪有罪所憑之證據及理由：
  (一)訊據被告楊勝洪坦承基於販賣營利之意圖，先後於99年6 月
    與7 月間自桃園縣中壢市之夜市內，以每張100 元之代價分
    別購得非法重製之「惡夜特警隊」、「特攻聯盟」盜版DVD
    光碟共2 片及「刺客公敵」DVD 光碟1 片，並於同年6 月30
    日以每張100 元之代價，將前述非法重製之「惡夜特警隊」
    、「特攻聯盟」盜版DVD 光碟共2 片，出售予喬裝為顧客之
    威望公司蒐證人員吳明樹，同年7 月22日晚間7 時25分許，
    囑咐不知情之胡瑞卿在「一大響影視社」內，將前述非法重
    製之「刺客公敵」DVD 光碟以100 元之價格，售予喬裝為顧
    客之吳明樹之事實，核與證人即威望公司法務專員吳明樹於
    原審證述之情節相符（詳原審100 智易8 號卷第86-97 頁）
    ；又威望公司係前開「惡夜特警隊」、「特攻聯盟」DVD 光
    碟之著作財產權人，以及被告楊勝洪經營之一大響視聽社所
    銷售之前開DVD 光碟係屬盜版之事實，亦有著作權證明資料
    （99年度偵字第20316 號卷第47之1 至57之1 頁）、威望公
    司之公司登記資料（99年度偵字第20316 號卷第58頁）、一
    大響視聽社之商業登記基本資料（99年度偵字第20316 號卷
    第59頁）、一大響視聽社之照片3 張（99年度偵字第20316
    號卷61-62 頁）、「惡夜特警隊」、「特攻聯盟」、「刺客
    公敵」盜版DVD 光碟照片（99年度偵字第20316 號卷第35、
    46頁）附卷可稽。
  (二)被告楊勝洪雖抗辯：證人吳明樹來我們店裡問我有沒有「惡
    夜特警隊」、「特攻聯盟」、「刺客公敵」那三部片子，那
    時侯他是有講如果沒有那三部片子，他就不想租了，因為經
    濟不好，想挽留客人，…我想說客人既然有這樣的需求，就
    幫他一下，本案確實存有證人吳明樹之蒐證方法係「陷害教
    唆」或「誘捕偵查」之爭議云云。惟查被告楊勝洪於警詢、
    偵查、原審與本院審理中均未為證人吳明樹有教唆其購買盜
    版DVD 光碟之供述，而僅稱陳稱：因為經濟不好，想挽留客
    人，…我想說客人既有這樣的需求，就幫他一下等語；再徵
    諸證人吳明樹於原審證稱：我是在99年4 月那時侯開始租片
    ，加入會員，陸陸續續有跟一大響影視社租影片，到了6 月
    ，因為在一大響影視社我曾經有看過楊勝洪拿過燒錄片，故
    我才有跟他用詢問的方式，問他是否有我們公司代理的節目
    等語（詳原審100 智易字第8 號卷第91頁），可見被告楊勝
    洪於99年6 月間經證人吳明樹詢問有無稱威望公司之片子後
    ，即有陸續自桃園縣中壢市之夜市內，以每張100 元之代價
    購得非法重製之「惡夜特警隊」、「特攻聯盟」、「刺客公
    敵」DVD 光碟，而圖意散布而持有之犯行，並非自始99年7
    月22日之前之同年月下旬證人吳明樹最近一次至被告楊勝洪
    經營之一大響影視社詢問有無「刺客公敵」DVD 光碟後，始
    萌生明知係侵害著作財產權之光碟重製物而意圖散布而持有
    之犯意。再者，被告楊勝洪既於100 年6 月30日即以每張10
    0 元之代價，將「惡夜特警隊」、「特攻聯盟」盜版DVD 光
    碟各1 張，售予威望公司之蒐證人員吳明樹，則其早於100
    年6 月30日以前即有購買盜版光碟而意圖散布而持有之犯意
    ，更可證被告楊勝洪並非原無犯罪之意圖，迨至證人吳明樹
    於99年7 月下旬詢問有無「刺客公敵」光碟後，始萌生購買
    「刺客公敵」盜版光碟而意圖散布而持有之犯意。則證人吳
    明樹向被告楊勝洪詢問其有無「惡夜特警隊」、「特攻聯盟
    」、「刺客公敵」那三部片子乙節，尚難認係陷害教唆，核
    被告此部分之抗辯，顯不足採。
  (三)綜上所述，被告楊勝洪明知係侵害著作財產權之光碟重製物
    而散布與意圖散布而持有之犯行事證明確，洵堪認定，應予
    依法論科。
三、論罪：
  (一)核被告楊勝洪所為，係犯著作權法第91條之1 第3 項前段、
    第2 項之明知係侵害著作財產權之光碟重製物而散布罪。按
    著作權法第3 條第1 項第12款規定：「散布：指不問有償或
    無償，將著作之原件或重製物提供公眾交易或流通。」，則
    著作權法所稱之「散布」，係指現實占有著作原件或重製物
    之一方所為提供交易或流通之單方行為，既不須有相對之一
    方為承諾之意思表示，亦不以買賣雙方意思相互合致完成交
    易為必要。此與刑事特別法中所稱「販賣」行為，須以買受
    人確實基於購買目的進行交易，並與賣方之意思合致而完成
    特定物之交付，始能認為販賣行為既遂之情形迥然有別，二
    者非可混為一談。是以本案縱係由喬裝買家之吳明樹基於蒐
    證之目的，而出面與被告進行交易，仍無礙於被告楊勝洪前
    揭散布犯罪之成立。又被告意圖散布而持有盜版光碟片之低
    度行為，應為散布之高度行為所吸收，不另論罪。
  (二)次按「所謂『集合犯』，係指立法者所制定之犯罪構成要件
    中，本即預定有數個同種類行為而反覆實行之犯罪而言，因
    之被稱為『法定接續犯』。故是否為集合犯之判斷，客觀上
    應斟酌法律規範之本來意涵、實現該犯罪目的之必要手段、
    社會生活經驗中該犯罪必然反覆實行之常態及社會通念等；
    主觀上則視其反覆實行之行為是否出於行為人之單一犯意，
    並秉持刑罰公平原則，加以判斷。公職人員選舉罷免法第99
    條第1 項投票行賄罪之犯罪主體，並不以候選人為限；其犯
    罪態樣亦不衹一端，由該罪構成要件之文義衡之，實無從憑
    以認定立法者本即預定該犯罪之本質，必有數個同種類行為
    ，而反覆實行之集合犯行，故上開投票賄選罪，尚非集合犯
    之罪。在刑法刪除連續犯規定之前，通說係論以連續犯。又
    刑法於94年2 月2 日修正公布（95年7 月1 日施行）刪除連
    續犯規定之同時，對於合乎接續犯或包括的一罪之情形，為
    避免刑罰之過度評價，已於立法理由說明委由實務以補充解
    釋之方式，發展接續犯之概念，以限縮數罪併罰之範圍。鑑
    於公職人員選舉，其前、後屆及不同公職之間，均相區隔，
    選舉區亦已特定，以候選人實行賄選為例，通常係以該次選
    舉當選為目的。是於刪除連續犯規定後，苟行為人主觀上基
    於單一之犯意，以數個舉動接續進行，而侵害同一法益，在
    時間、空間上有密切關係，依一般社會健全觀念，難以強行
    分開，在刑法評價上，以視為數個舉動之接續實行，合為包
    括之一行為予以評價，較為合理，於此情形，即得依接續犯
    論以包括之一罪。否則，如係分別起意，則仍依數罪併合處
    罰，方符立法本旨（本院99年度第5 次刑事庭會議決議意旨
    參照）。」最高法院99年度台上字第5132號判決著有明文。
    經查被告楊勝洪雖有多次散布盜版DVD 光碟之舉動，然係於
    99年6 月間因證人吳明樹向其詢向有無威望公司代理之DVD
    光碟後，基於為求挽留客戶之單一意圖，始陸續購入盜版
    DVD 光碟而散布，且其購入之期間自99年6 月起至同年月7
    日止，兩次舉動在時間上係接續進行，侵害法益均為威望公
    司之著作財產權，在時間、空間上有密切關係，獨立性極為
    薄弱，依一般社會健全觀念難以強行分離，顯均係基於單一
    犯意接續所為，侵害同一法益，為接續犯，屬單純一罪，自
    不得分論併罰。公訴人認被告楊勝洪前開散布非法重製光碟
    之數舉動，犯意各別，應分論併罰，自有未合，併予敘明。
四、撤銷改判之理由：
  (一)原審就被告楊勝洪散布「特攻聯盟」、「惡夜特警隊」之犯
    行，依明知係侵害著作財產權之光碟重製物而散布罪，判處
    被告楊勝洪有期徒刑6 月，如易科罰金，以新台幣1000元折
    算1 日，緩刑2 年，扣案之「特攻聯盟」、「惡夜特警隊」
    光碟各1 片均沒收，並就被告楊勝洪被訴其餘犯行為無罪之
    諭知，固非無見。
  (二)惟按「學理上所稱之陷害教唆，屬於誘捕偵查型態之一，而
    誘捕偵查，依美、日實務運作，區分為二種偵查類型，一為
    創造犯意型之誘捕偵查，一為提供機會型之誘捕偵查。前者
    ，係指行為人原無犯罪之意思，純因具有司法警察權者之設
    計誘陷，以唆使其萌生犯意，待其形式上符合著手於犯罪行
    為之實行時，再予逮捕者而言，實務上稱之為陷害教唆；後
    者，係指行為人原已犯罪或具有犯罪之意思，具有司法警察
    權偵查人員於獲悉後為取得證據，僅係提供機會，以設計引
    誘之方式，佯與之為對合行為，使其暴露犯罪事證，待其著
    手於犯罪行為之實行時，予以逮捕、偵辦者而言，實務上稱
    此為釣魚偵查。關於創造犯意型之誘捕偵查所得證據資料，
    係司法警察以引誘或教唆犯罪之不正當手段，使原無犯罪故
    意之人因而萌生犯意而實行犯罪行為，進而蒐集其犯罪之證
    據而予以逮捕偵辦。縱其目的在於查緝犯罪，但其手段顯然
    違反憲法對於基本人權之保障，且已逾越偵查犯罪之必要程
    度，對於公共利益之維護並無意義，其因此等違反法定程序
    所取得之證據資料，應不具證據能力；而關於提供機會型之
    誘捕偵查型態之釣魚偵查，因屬偵查犯罪技巧之範疇，並未
    違反憲法對於基本人權之保障，且於公共利益之維護有其必
    要性，故依釣魚方式所蒐集之證據資料，非無證據能力。」
    最高法院97年度台上字第5667號判決要旨著有明文。經查原
    審決判既認為被告楊勝洪於99年6 月30日散布非法重製之「
    惡夜特警隊」、「特攻聯盟」DVD 光碟予證人吳明樹之犯行
    並非陷害教唆，則被告楊勝洪於99年7 月22日再度散布非法
    重製之「刺客公敵」前即有犯罪之意思，其當日再度為散布
    非法重製光碟之犯行，顯非屬證人吳明樹使原無犯罪故意之
    人因而萌生犯意而實行犯罪行為，進而蒐集其犯罪之證據而
    予以逮捕偵辦，核屬提供機會型之誘捕偵查型態之釣魚偵查
    ，因屬偵查犯罪技巧之範疇，並未違反憲法對於基本人權之
    保障，且於公共利益之維護有其必要性，自不得認係陷害教
    唆而為無罪之諭知。
  (三)原審未予詳查，就被告楊勝洪販賣「刺客公敵」盜版DVD 光
    碟1 片予威望公司法務專員吳明樹之犯行為無罪之諭知，其
    認事用法顯有違誤，檢察官據此上訴，為有理由。又被告楊
    勝洪雖先後於99年6 月30日、同年7 月22日為散布非法重製
    光碟之舉動，惟其數舉動係基於單一犯意接續所為，侵害同
    一法益，為接續犯，屬單純一罪，已如前述，而原審認被告
    楊勝洪99年6 月30日、同年7 月22日之散布非法重製光碟犯
    意各別，分別為有罪與無罪之諭知，且就被告楊勝洪99年6
    月30日之犯行論以想像競合犯，亦有未洽。因原審諭知被告
    楊勝洪無罪部分與判決被告楊勝洪有罪部分有接續犯之單純
    一罪關係，自應由本院將原判決關於被告楊勝洪部分撤銷自
    為判決。
五、科刑與沒收：
  (一)爰審酌被告楊勝洪明知扣案之「特攻聯盟」、「惡夜特警隊
    」、「刺客公敵」係非法重製之盜版影音光碟片，竟仍散布
    之，漠視著作權人為著作所投注之大量心力，輕易以散布盜
    版品之手段攫取著作權人應得之利益，嚴重侵害他人權利，
    且被告楊勝洪前已有違反著作權法犯行，有臺灣高等法院被
    告前案紀錄表（詳本院卷第11-17 、59-66 頁，原審100 年
    智易字第8 號卷第6-9 頁）、臺灣桃園地方法院89年度易字
    第459 號刑事判決、臺灣桃園地方法院檢察署88年度偵字第
    14903 號起訴書、臺灣桃園地方法院檢察署96年度調偵字第
    35號緩起訴處分書、臺灣桃園地方法院92年度易字第322 號
    刑事判決附卷可稽（詳原審100 年智易字第8 號卷第23-27
    頁參照），素行非佳，惟念其犯後已坦承犯行，而僅為法律
    適用之抗辯，並與告訴人以25萬元達成和解，此有和解書1
    份附卷可稽（詳原審100 年智易字第8 號卷第98頁），再兼
    衡依卷附被告楊勝洪之全戶戶籍資料及其二子之衛生署桃園
    療養院診斷證明書（詳原審100 年智易字第8 號卷第62-65
    頁），堪認被告楊勝洪自陳其犯罪動機係因其二子均罹患精
    神疾病、需扶養照護而經濟困窘一情尚非子虛，又本件散布
    之盜版光碟數量僅有三片等一切情狀，量處如主文所示之刑
    ，並諭知易科罰金之折算標準。
  (二)被告楊勝洪前未曾因故意犯罪受有期徒刑以上刑之宣告，有
    臺灣高等法院被告前案紀錄表1 份存卷可按（詳本院卷11-1
    7 、59-68 頁），犯後已坦承犯行，而僅為法律適用上之抗
    辯，深具悔意，並勇於接受處罰，且已與告訴人威望公司達
    成和解，有和解書附卷可憑（詳本院卷第98頁），告訴代理
    人亦表示對本件量刑無意見；又被告所育二子皆罹患精神疾
    病，此有前開被告楊勝洪之全戶戶籍資料及其二子之衛生署
    桃園療養院診斷證明書在卷可按（詳原審100 年智易字第8
    號卷卷第62-65 頁），若遽予執行刑罰，其子女之撫育、教
    養亦難謂無虞，被告經此偵審程序教訓及刑之宣告，應能知
    所警惕，信無再犯之虞，本院因認對被告所宣告之刑，以暫
    不執行為適當，爰併予宣告緩刑2 年，以啟自新。
  (三)末按扣案之非法重製之視聽著作DVD 光碟重製物「特攻聯盟
    」、「惡夜特警隊」、「刺客公敵」，係供犯本案著作權法
    第91條之1 第3 項、第2 項之明知係侵害著作財產權之重製
    光碟而散布罪所用之物，爰依著作權法第98條但書規定，均
    宣告沒收。
貳、無罪部分：
一、公訴意旨另以：胡瑞卿知「刺客公敵」（Killers ）DVD 影
    片亦係威望公司所享有著作財產權之視聽著作，非經威望公
    司之同意或授權，不得擅自散布或意圖散布而持有，竟基於
    散布侵害著作財產權之重製光碟之犯意，於99年7 月22日晚
    間7 時25分許，將楊勝洪於99年7 月間某日，自桃園縣中壢
    市之夜市內，以100 元之代價，購得非法重製之「刺客公敵
    」DVD 光碟1 張，以100 元之價格，售予喬裝顧客之威望公
    司蒐證人員吳明樹，而為警當場查獲，因認被告胡瑞卿與楊
    勝洪均涉犯著作權法第91條之1 第3 項、第2 項之明知係侵
    害著作財產權之光碟重製物而散布罪嫌。
二、按犯罪事實應依證據認定之，無證據不得認定犯罪事實；又
    不能證明被告犯罪者，應諭知無罪之判決，刑事訴訟法第15
    4 條第2 項、第301 條第1 項分別定有明文。再按事實之認
    定，應憑證據，如未能發現相當證據，或證據不足以證明，
    自不能以推測或擬制之方法，為裁判基礎；且認定不利於被
    告之事實須依積極證據，苟積極證據不足為不利於被告事實
    之認定時，即應為有利於被告之認定；另認定犯罪事實所憑
    之證據，雖不以直接證據為限，間接證據亦包括在內，然無
    論直接證據或間接證據，其為訴訟上之證明，須於通常一般
    之人均不致有所懷疑，而得確信其為真實之程度者，始得據
    之為有罪之認定，倘其證明尚未達到此一程度，而有合理之
    懷疑存在，無從使事實審法院得有罪之確信時，即應由法院
    為諭知被告無罪之判決，最高法院40年台上字第86號、30年
    上字第816 號、76年台上字第4986號著有判例要旨可資參照
    。復按刑事訴訟法第156 條第2 項規定，被告或共犯之自白
    ，不得作為有罪判決之唯一證據，仍應調查其他必要之證據
    ，以察其是否與事實相符；其立法旨意乃在防範被告或共犯
    自白之虛擬致與真實不符，故對自白在證據上之價值加以限
    制，明定須藉補強證據以擔保其真實性；而所謂補強證據，
    係指除該自白本身之外，其他足以證明該自白之犯罪事實確
    具有相當程度真實性之證據而言，雖所補強者，非以事實之
    全部為必要，但亦須因補強證據之質量，與自白之相互利用
    ，足使犯罪事實獲得確信者，始足當之，最高法院96年度台
    上字第1041號判決意旨亦可資參照。
三、檢察官認被告胡瑞卿犯著作權法第91條之1 第3 項、第2 項
    之明知係侵害著作財產權之光碟重製物而散布罪嫌，無非係
    以：證人吳明樹、吳滿興於原審之證述、被告楊勝洪於原審
    之證述、被告胡瑞卿於原審之供述（詳原審100 年智易字第
    8 號卷第130-143 頁）、著作權證明資料、威望國際股份有
    限公司之公司登記資料、一大響視聽社之商業登記基本資料
    、一大響視聽社之照片3 張、「惡夜特警隊」、「特攻聯盟
    」、「刺客公敵」盜版DVD 光碟照片，為其主要之論據（註
    ：其餘證據均經檢察官與被告確認無證據能力而排除）。
四、訊據被告胡瑞卿固坦承於99年7 月22日依楊勝洪指示將「刺
    客公敵」DVD 光碟交付予證人吳明樹，然辯稱：被告楊勝洪
    究竟是否有違法行為、其之前是去哪裡買該片、與吳明樹間
    之溝通過程，被告胡瑞卿完全不知情，被告胡瑞卿只是很偶
    然當日去借網路並代為看店，因楊勝洪要去買便當，交代胡
    瑞卿如果吳明樹有來，就將該「刺客公敵」DVD 光碟交給吳
    明樹，並收取100 元，胡瑞卿根本沒有看過該片，胡瑞卿只
    是根據楊勝洪之交代把片子轉交給吳明樹，和楊勝洪間並無
    犯意聯絡，更何況該片不論是被告楊勝洪或胡瑞卿，均是特
    地將該片留給吳明樹，沒有散布之意思，因為不是要給不特
    定之顧客，被告胡瑞卿之行為亦不該當於起訴法條之構成要
    件，請　鈞院判處無罪等語。
五、經查：
  (一)被告胡瑞卿對於交付「刺客公敵」DVD 光碟予證人吳明樹之
　　事實，並不爭執，又威望公司係前開「刺客公敵」DVD 光碟
    之著作財產權人，以楊勝洪所購入之前開「刺客公敵」DVD
    光碟係屬盜版之事實，亦有著作權證明資料、威望國際股份
    有限公司之公司登記資料、一大響視聽社之商業登記基本資
    料、一大響視聽社之照片3 張、「刺客公敵」盜版DVD 光碟
    照片附卷足憑，則被告胡瑞卿交付予證人吳明樹之「刺客公
    敵」DVD 光碟係非法重製物，至為明確。則本案之主要關鍵
    應在被告胡瑞卿與楊勝洪間是否有犯意之聯絡，以及被告胡
    瑞卿是否知悉其所交付予證人吳明樹之DVD 光碟內容是否為
    盜版。
  (二)次查證人吳明樹、吳滿興於原審之證述，以及被告胡瑞卿於
    原審之供述均僅能證明胡瑞卿有交付「刺客公敵」DVD 光碟
    予證人吳明樹之事實，而無法證明被告胡瑞卿與楊勝洪間有
    犯意之聯絡，以及被告胡瑞卿知悉對所交付予證人吳明樹之
    DVD 光碟內容係屬盜版。而被告楊勝洪於原審以證人身分具
    結證稱：（問99年7 月22日那天警察來搜的時侯，為何你不
    在場？）那時侯胡瑞卿在店內上班，我平常有去夜市買晚餐
    的習慣，平常都是我媳婦在看店，那天胡瑞卿剛好來，我交
    代她吳明樹來的話，抽屜裡有一部「刺客公敵」，要交給吳
    明樹，要收100 元，因為她新來的，我怕她不曉得，怕她找
    不到片子；…（問：你去夜市買「刺客公敵」此事，胡瑞卿
    是否知道？）不知道等語（詳原審100 年智易字第8 號卷第
    132 頁背面），且原審依職權向勞工保險局調閱被告胡瑞卿
    之勞工保險被保險人投保資料表，依其上之記載，被告胡瑞
    卿係於桃園縣手工藝製品業職業工會辦理加保，楊勝洪所經
    營之一大響視聽社於99年7 月22日尚未為胡瑞卿辦理加保（
    詳原審100 年智易字第8 號卷第16頁），兩者互核相符，堪
    認被告楊勝洪之前開證述係屬真實，尚難認被告胡瑞卿與楊
    勝洪間有犯意聯絡，或被告胡瑞卿知悉其交付予證人吳明樹
    之DVD光碟內容係屬盜版。
六、綜上所述，認被告胡瑞卿抗辯其與楊勝洪間無犯意聯絡，亦
    不知交付予證人吳明樹之DVD 光碟內容係屬盜版等語，尚與
    常情相符，應堪採信。此外，復查無其他積極證據，足證明
    被告胡瑞卿具有散布「刺客公敵」盜版光碟之犯意，揆諸前
    開法律規定及判例意旨，自應為被告胡瑞卿無罪之諭知。原
    審為被告胡瑞卿為無罪之諭知，核無違誤。檢察官上訴意旨
    以被告胡瑞卿與被告楊勝洪應成立共同正犯為由，指摘原判
    決不當，為無理由，應予駁回。
據上論斷，應依刑事訴訟法第368條、第369條第1項前段、第364
條、第301第1項，著作權法第91條之1 第3 項、第2 項、第98條
，刑法第11條、第41條第1 項前段、第74條第1 項第1 款，判決
如主文。
本案經檢察官洪光到庭執行職務。
中　　華　　民　　國　　100 　年　　11　　月　　30　　日
                    智慧財產法院第一庭
                          審判長法  官　李得灶
                                法  官　林欣蓉
                                法  官　何君豪
以上正本證明與原本無異。
不得上訴。
中　　華　　民　　國　　100　 年　　11　　月　　30　　日
                                書記官　張君豪
附錄本案論罪科刑法條：
著作權法第91條之1
擅自以移轉所有權之方法散布著作原件或其重製物而侵害他人之
著作財產權者，處3 年以下有期徒刑、拘役，或科或併科新臺幣
50萬元以下罰金。
明知係侵害著作財產權之重製物而散布或意圖散布而公開陳列或
持有者，處3 年以下有期徒刑，得併科新臺幣7 萬元以上75萬元
以下罰金。
犯前項之罪，其重製物為光碟者，處6 月以上3 年以下有期徒刑
，得併科新臺幣20萬元以上2 百萬元以下罰金。但違反第87條第
4 款規定輸入之光碟，不在此限。
犯前二項之罪，經供出其物品來源，因而破獲者，得減輕其刑。
著作權法第98條
犯第91條至第93條、第95條至第96條之1 之罪，供犯罪所用或因
犯罪所得之物，得沒收之。但犯第91條第3 項及第91條之1 第3
項之罪者，其得沒收之物，不以屬於犯人者為限。